臺灣桃園地方法院民事裁定
110年度訴字第2420號
原      告  林儷欣  
訴訟代理人  余魚僮  
上列當事人予被告劉靜眞、劉雅芳間請求拆屋還地等事件，本院
裁定如下：
    主  文
原告應於本裁定送達後五日內，補正符合一貫性之當事人、訴之
聲明、訴訟標的及其原因事實，逾期未補正，即駁回原告之訴。
    理  由
一、按訴訟繫屬中為訴訟標的之法律關係，雖移轉於第三人，於
    訴訟無影響，民事訴訟法第254條第1項定有明文。本件訴訟
    繫屬中，坐落桃園市○○區○○○段000000地號土地（下稱系爭
    土地）雖已於民國111年4月22日因買賣之原因移轉登記為第
    三人周瑋馨所有，惟依前揭規定，於本件訴訟無影響，合先
    敘明。
二、原告主張：原告為系爭土地公同共有所有權人之一，於103
    年9月16日繼承取得系爭土地，系爭土地遭被告劉靜眞、劉
    雅芳所有門牌號碼桃園市○○區○○路00巷00號房屋（下稱系爭
    房屋）占用，爰依民法第767條第1項規定請求被告拆除系爭
    房屋並將系爭土地返還予原告，並依民法第179條規定，請
    求被告給付原告相當於租金之不當得利等語。並聲明：（一
    ）被告應將系爭房屋拆除並將系爭土地返還原告。（二）被
    告應連帶給付原告新臺幣（下同）76萬8,000元，及自起訴
    狀繕本送達翌日起至清償日止按週年利率百分之5計算之利
    息，及自起訴狀繕本送達翌日起至返還系爭土地之日止，按
    月給付原告1萬2,800元。（三）願供擔保，請准宣告假執行
    。
三、按起訴，應以訴狀表明下列各款事項，提出於法院為之：（
    一）當事人及法定代理人。（二）訴訟標的及其原因事實。
    （三）應受判決事項之聲明。原告之訴，依其所訴之事實，
    在法律上顯無理由者，法院得不經言詞辯論，逕以判決駁回
    之。但其情形可以補正者，審判長應定期間先命補正，民事
    訴訟法第244條第1項、第249條第2項第2款分別定有明文。
    次按法院在特定原告起訴所表明之應受判決事項之聲明（訴
    之聲明），及訴訟標的法律關係後，應以其依民事訴訟法第
    266條第1 項第1 款規定所主張之「請求所依據之事實及理
    由」為據，審查其訴訟上之請求是否具備一貫性。即法院於
    行證據調查前，先暫認原告主張之事實係真實，輔以其主張
    之訴訟標的法律關係，依實體法予以法律要件評價，倘其所
    主張之事實足以導出其權利主張，始具備事實主張之一貫性
    ；繼而再依實體法予以法律效果評價，倘足以導出其訴之聲
    明，始具備權利主張之一貫性。而原告所提起之訴訟不具備
    一貫性，經法院闡明後仍未能補正，其主張即欠缺實體法之
    正當性，法院可不再進行實質審理，逕依民事訴訟法第249
    條第2 項規定，以其請求為無理由而予以判決駁回（最高法
    院108年度台上字第2246號判決意旨參照）。
四、另按公同共有物之處分及其他之權利行使，除法律另有規定
    外，應得公同共有人全體之同意，民法第828條第3項定有明
    文。系爭土地非原告1人所有，而係原告與其他全體繼承人
    公同共有乙情，為原告所自承，揆諸前揭規定，原告單獨依
    民法第767條第1項規定，請求被告拆除系爭房屋及將系爭土
    地返還原告1人，及未經全體公同共有人之同意逕依民法第1
    79條請求被告給付相當於租金之不當得利予原告1人，均非
    適法，本件縱暫認原告主張之事實係真實，仍不足以導出其
    權利主張及訴之聲明，不具備事實及權利主張之一貫性，爰
    依民事訴訟法第249條第2項第2款規定，命原告於本裁定送
    達5日內補正符合一貫性之當事人、訴之聲明、訴訟標的及
    原因事實，並添具繕本2紙以利本院送達對造，逾期未補正
    ，即駁回原告之訴。
五、爰裁定如主文。　　
中　　華　　民　　國　　111 　年　　12　　 月　　13 　日
                  民事第二庭　　法　官　 許自瑋
正本係照原本作成。
本裁定不得抗告。
中　　華　　民　　國　　111 　年　　12　　月　　14　　日
                                書記官   吳光彧